【裁判字號】    99,簡上,618
【裁判日期】    990826
【裁判案由】    恐嚇
【裁判全文】
臺灣臺中地方法院刑事判決             99年度簡上字第618號
上  訴  人
即  被  告  乙○○
上列上訴人因被告犯傷害案件，不服本院民國99年5月31日99年
度簡字第352號刑事簡易判決（檢察官起訴案號：98年度偵字第
29872號、99年度偵字第3821號、第9204號），提起上訴，本院
管轄第二審合議庭判決如下︰
    主      文
上訴駁回。
    犯罪事實及理由
一、本案經本院合議庭審理結果，認第一審簡易判決之認事用法
    及量刑均無不當，應予維持，並引用本院第一審刑事簡易判
    決書之記載（如附件所示）。另證據部分，並補充引用被告
    乙○○於本院審理中之自白（本件上訴人、被告乙○○均不
    爭執上開證據資料之證據能力，依刑事訴訟法第159條之5規
    定，有證據能力）。
二、上訴人即被告乙○○上訴意旨略稱：其未婚，收入不佳，致
    健保費自民國94年12月16日起即無法正常繳納而聲請健保局
    中需業務組准予分期繳納積欠之健保費每期新臺幣一千五百
    元，是原審所諭知之公益金二十五萬元，顯已逾其所得負擔
    ，亦未考量到其犯罪所得僅十萬元、經濟能力，是原判決尚
    非適當等語。
三、本院查：
  (一)按宣告緩刑，應就被告有無再犯之虞，及能否由於刑罰之宣
    告而策其自新等，加以審酌。次按刑事被告如何量定其刑及
    是否宣告緩刑，為求個案裁判之妥當性，法律固賦與法官裁
    量權，但此項裁量權之行使，並非得以任意或自由為之，仍
    應受一般法律原則之拘束，即必須符合所適用法律授權之目
    的，並受法律秩序之理念、法律感情及慣例等所規範，若故
    意失出，尤其是違反比例原則、平等原則時，得認係濫用裁
    量權而為違法（最高法院96年度臺上字第5616號裁判要旨）
    。
  (二)而原審審酌上訴人即被告乙○○以駕駛計程車為業，結識自
    稱「黃先生」之乘客，因而參與「黃先生」所屬恐嚇取財集
    團，同意擔任以駕駛計程車遞送恐嚇光碟及紙條之工作，共
    同向附表編號一、四所示被害人恐嚇取財得款共僅約十萬元
    ，其餘被害人均未交付任何財物而未得逞，渠等因共同犯罪
    所得不高，及其未實際參與盜錄被害人於汽車旅館內之行為
    ，復未直接以言語與被害人溝通付款事宜，足見其係參與集
    團中之次要工作，暨犯後坦承犯行，態度良好等一切情狀，
    各量處如附表所示之刑，併定其應執行之刑及諭知如易科罰
    金之折算標準。又審酌上訴人即被告乙○○未曾因故意犯罪
    受有期徒刑以上刑之宣告，有臺灣高等法院被告前案紀錄表
    在卷可稽，其經此教訓後，應知警惕，因認對上訴人即被告
    乙○○所宣告之刑，以暫不執行為適當，併依刑法第74條第
    1 項第1款規定，併予宣告緩刑5年，以勵自新，並審酌上訴
    人即被告乙○○於原審審理時表示願繳交公益捐款等語，諭
    知上訴人即被告乙○○應向公庫支付新臺幣二十五萬元。經
    核其法律適用及量刑均屬妥適，且上訴人即被告乙○○於原
    審審理時更自承：我願意公益捐款二十五萬元等語，有原審
    準備程序筆錄在卷可稽，足見原審為上開公益捐款負擔之諭
    知之前，確已經徵詢上訴人即被告乙○○對於個人經濟狀況
    之意見，不惟未侵奪上訴人即被告乙○○之防禦權，且所裁
    量之界限復係在上訴人即被告乙○○之主張範圍內，更難指
    摘有何違法之處。上訴人即被告乙○○執此上訴，實無理由
    ，合應予以駁回。
據上論斷，應依刑事訴訟法第455條之1第1項、第3項、第368條
，判決如主文。
本案經檢察官甲○○到庭執行職務。
中    華    民    國    99    年    8    月    26    日
                  刑事第十八庭    審判長法  官  高文崇
                                        法  官  胡芷瑜
                                        法  官  林世民
以上正本證明與原本無異。
本件不得上訴。
                                        書記官  紀俊源
中    華    民    國    99    年    8    月    26    日
附錄論罪科刑法條：
刑法第346條
意圖為自己或第三人不法之所有，以恐嚇使人將本人或第三人之
物交付者，處六月以上五年以下有期徒刑，得併科一千元以下罰
金。
以前項方法得財產上不法之利益，或使第三人得之者，亦同。
前二項之未遂犯罰之。

司法院資訊處製作；財團法人民間司法改革基金會備份。
